Inventaris van archiefbescheiden van het Ministerie van Justitie betreffende Oorlogsmisdadigers, (1945) 1950-1995 (2002)
Nationaal Archief, Den Haag
- Bureau Kabinet, 1.
  - 6846 E. Stukken betreffende het verlenen van gratie aan ter dood veroordeelde oorlogsmisdadigers en andere politieke delinquenten over de perioden 1946 - 1947 / 1950 - 1952, 1946-1952; 2-5
    - Dossier 4, 1951 - 1952, 5; 1 pak
      - Memorandum van M. Kohnstamm, Ministerie van Buitenlandse Zaken, aan de secretaris-generaal met vergelijkende opmerkingen over gratieverlening in andere landen in Europa en Nederland, 19 oktober 1951, 28
      - Notitie voor overleg met Buitenlandse Zaken, betreffende de stand van zaken van gratieverlening op doodstraffen die opgelegd zijn aan: Lages, Kotälla, Haase, Belmer, Hofmann, Frankenstein en Aalbrecht, 29 - 23 oktober 1951, 29
      - Notitie bestemd voor de minister waaruit blijkt dat de minister van Buitenlandse Zaken liever van te voren zou zijn ingelicht over de vrijlating van de Duitse krijgsgevangene Christiaanse, 6 december 1951, 30
      - Vragen te stellen door de heer Stokvis (voorletter niet bekend) bij zijn interpellatie over het gratiebeleid ten aanzien van tot de doodstraf veroordeelde oorlogsmisdadigers en politieke delinquenten, ongedateerd, 31
      - Open brief van een groot aantal notabelen aan minister H. Mulderije met de strekking dat een buitenlandse mogendheid invloed kan uitoefenen op het wel of niet verlenen van gratie aan oorlogmisdadigers, ongedateerd, 32
      - Aantekening, waarschijnlijk van K. du Mont, "Deutsche Botschaft, Bundesrepublik Deutschland Den Haag", bestemd voor de minister van Justitie waaruit blijkt dat in Luxemburg, België en Frankrijk op doodstraffen gratie werd verleend, 10 januari 1952, 33
- A-Dossiers, 2.
  - Stukken betreffende de toepassing van het uitleveringstraktaat met België., 1945-1947; 6; 1 omslag
  - Stukken betreffende het te volgen beleid inzake de uitlevering van Nederlandse oorlogsmisdadigers aan buitenlandse regeringen., 1946-1951; 7; 1 omslag
  - A 78/175. Stukken betreffende nader onderzoek naar het opsporingsbeleid van de Nederlandse justitie ter zake van nog gesignaleerd staande voortvluchtige delinquenten uit de Tweede Wereldoorlog., 1978-1979; 8; 1 omslag
  - Persberichten en krantenknipsels betreffende de opsporing en vervolging van oorlogsmisdadigers., 1978-1985; 9-14; 6 omslagen
    - Algemeen. 1978-1985, 9-11
      - 1978, 9
      - 1980, 10
      - 1982-1985, 11
    - Siert Bruins, 1979 - 1980, 12
    - Klaus Barbie, 1983, 13
    - Josef Mengele, 1984 - 1985, 14
  - A 78/184. Stukken betreffende het opsporings- en vervolgingsbeleid van oorlogsmisdadigers., (1966) 1978 - 1986; 15-19; 1 pak en 4 omslagen
    - - algemeen, - behandeling aangelegenheden inzake Bureau Opsporing Oorlogsmisdadigers (BOOM) en Netherlands War Crimes Commision (NWCC) archieven; - persberichten; - signalering Riphagen; - aanstelling landelijk officier van justitie WO II; - contacten met landelijk officier van justitie WO II; - begroting 1980; - buitengewoon opsporingsblad; - nota vraagpunten opsporing oorlogsmisdadigers; - verjaring, (1966) 1978 - 1980; 15; pak
      Afzonderlijk aangetroffen bescheiden, waarschijnlijk geretourneerd na uitgeleend te zijn geweest.
    - Stukken betreffende de aanwijzing van L.A.R.J. de Beaufort tot landelijk officier van justitie belast met de begeleiding van de opsporing van oorlogsmisdadigers en andere politieke delinquenten, 1979, 16
    - Stukken betreffende een ingesteld onderzoek door de afdeling Staats- en Strafrecht naar het Nederlandse opsporingsbeleid van politieke delinquenten, 1978, 17
    - Stukken betreffende een onderzoek van A.J. van der Leeuw van het Rijksinstituut voor Oorlogsdocumentatie naar de herkomst, betekenis en praktische toepassing van het uit mei 1943 daterende Führererlass, op grond waarvan zogenaamde Deutschstämmige buitenlanders de Duitse nationaliteit kregen, 1978, 18
    - Ter kennisneming ingekomen stukken van het Ministerie van Buitenlandse zaken betreffende internationale samenwerking bij de opsporing en vervolging van oorlogsmisdadigers, 1985 - 1986, 19
- C-Dossiers, 3.
  - C 420. Stukken betreffende de toepassing van sociale voorzieningen ten aanzien van de twee van Breda., 1981-1982; 20; 1 omslag
- R-Dossiers, 4.
  - Agenda van ingekomen en uitgegane stukken betreffende oorlogsmisdadigers zoals vermeld in de dossiers gemerkt met code R., 1963-1992; 21; 1 kaartsysteem
  - R 21/59/01. Stukken betreffende W. Zöpf., 1959-1980; 22; 1 pak
  - R 21/60/03. Stukken betreffende E. Deppner., 1960-1961; 23; 1 omslag
    Zie ook R 63/81/04; inv.nr. 249.
  - R 31/59/01. Stukken betreffende J. Larkens., 1959-1960; 24; 1 omslag
  - R 31/59/02. Stukken betreffende P.J. Clement., 1959-1960; 25; 1 omslag
  - R 31/60/02. Stukken betreffende P. Fröhlich., 1960; 26; 1 omslag
  - R 63/63/01. Stukken betreffende O.K. Mautner., 1963-1971; 27; 1 omslag
  - R 63/63/02. Stukken betreffende de voorgenomen gratieverlening aan de vier oorlogsmisdadigers W.P.F. Lages, F.H. aus der Fünten, F. Fischer en J.J. Kotälla en het beleid ten aanzien van de politieke delinquenten., 1945-1991; 28-119; 75 pakken, 13 omslagen en 4 stukken
    Met de gratiezaak van de vier en later drie van Breda is onlosmakelijk het beleid ten aanzien van de gratie van politieke delinquenten na de Tweede Wereldoorlog verwikkeld. Vandaar dat de titel van het dossier (''en het beleid ten aanzien van politieke delinquenten'') wellicht de grenzen van het dossier overschrijdt.
    - 01 - 1A. Stukken betreffende het beleid ten aanzien van gratie. 1945-1989, 28-43
      De pakken zijn onderscheiden door tabs welke op nummervolgorde zijn geordend.
      - Nrs. 001 - 025, 1946 - 1975, 28
      - Nrs. 026 - 035, 1951 - 1979, 29
      - Nrs. 036 - 060, 1954 - 1980, 30
        Nrs. 45 en 58 ontbreken.
      - Nrs. 061 - 125, 1950 - 1972, 31
        Nrs. 71, 72, 73, 80 en 90 ontbreken.
      - Nrs. 126 - 139, 1957 - 1964, 32
      - Nrs. 140 - 168, 1958 - 1964, 33
      - Nrs. 169 - 179, 1956 - 1989, 34
      - Nrs. 180 - 216, 1948 - 1965, 35
      - Nr. 217, 1951 - 1989, 36
      - Nr. 218, 1959 - 1988, 37
      - Nr. 219, 1956 - 1979, 38
      - Nr. 220, 1950 - 1979, 39
      - Nrs. 221 - 225, 1951 - 1989, 40
      - Nrs. 226 - 227, 1967 - 1981, 41
      - Nrs. 228 - 244, 1950 - 1989, 42
        Nr. 232 ontbreekt.
      - Nrs. 245 - 271, 1945 - 1989, 43
        Nrs. 246 en 264 ontbreken.
    - 02A. Ingekomen en minuten van uitgegane stukken, 03A. Correspondentie met het Ministerie van Buitenlandse Zaken; 05A. Correspondentie met de Duitser D.E. Wilm; 06A. Nota's, 1954 - 1976; 44
    - 07 - 7A. Rapporten aan de Koningin, 1950 - 1974, 45
    - 08. Ministerraadstukken, 1952 - 1972, 46; omslag
    - 09 - 09A. Kamervragen en brieven aan de Eerste en Tweede Kamer, 1947 - 1976, 47; omslag
    - 10. Kamerverslagen van de Eerste Kamer, 1954 - 1976, 48
    - 11 - 11A. Kamerverslagen van de Tweede Kamer en rapporten aan de Koningin betreffende de drie van Breda. 1960-1972, 49-51
      - Kamerstukken van de Vaste Commissie voor Justitie en rapporten aan de Koningin, 1964 - 1972, 49; omslag
      - Kamerverslagen van de Tweede Kamer, 1960 - 1970, 50
      - Kamerverslagen van de Tweede Kamer, 1971 - 1972, 51
    - 12. Rapporten van de Binnenlandse Veiligheidsdienst betreffende mogelijke acties tegen de drie van Breda 13 Stukken betreffende bedreigingen tegen de drie van Breda bij eventuele vrijlating, 1957 - 1972, 52; omslag
    - 14 - 14A. Verslagen van gesprekken van de minister met vertegenwoordigers van de Drie van Breda en met fractievoorzitters van de Tweede Kamer, 1956 - 1972, 53; omslag
    - 15 - 15A. Concepten voor de besprekingen van de minister met de Kamers, [1957 - 1972], 54; omslag
    - 16 - 16A. Geruchten omtrent de mogelijke vrijlating van de drie van Breda, 1971, 55; omslag
    - 17 - 17A. Stukken betreffende de vraag welke advocaten de drie van Breda vertegenwoordigen, 19 - 19A. Stukken betreffende de opname in de Psychiatrische Observatie Kliniek (POK) te Utrecht, 1972 - 1974; 56
    - 18. Stukken betreffende de beantwoording van vragen van personen door de minister, 1972 - 1974, 57; omslag
    - 20 - 20A. Stukken betreffende het kort geding van J.J. Kotälla tegen de Staat en een procedure bij de Commissie voor de Rechten van de Mens bij de Europese Economische Gemeenschap (EEG), 1972 - 1990, 58
    - 21 - 25. Voorlopige dossiers gevormd van de beide commissies van deskundigen (Commissie van deskundigen van vertrouwensmensen inzake de drie van Breda en vertegenwoordigers uit het Centraal Orgaan Voormalig Verzet en Slachtoffers). 1966-1979, 59-61
      - 21. Map I, 1966 - 1979, 59
        - draaiboek voor een eventuele vrijlating van één der drie van Breda, -
        - toelichting op het draaiboek, -
        - concepten rapporten aan de Koningin, -
        - conceptbrief aan de voorzitter van de Raad van Ministers, -
        - conceptbrief aan de voorzitters van de Eerste en Tweede Kamer, -
        - concept ongewenstverklaring J.J. Kotälla, -
        - concept schorsing straf J.J. Kotälla, -
        - concept strafonderbreking J.J. Kotälla, -
        - kopieën van stukken betreffende W.P.F. Lages, -
      - 22 - 22A. Map II, 1972 - 1979, 60
        - brief van de voorzitter van het Nederlands Dachau Comité met het verzoek om vertegenwoordigd te zijn in de groep deskundigen met betrekking tot de drie van Breda, -
        - verslagen van gesprekken, -
        - verzoek om adreswijzigingen door te geven aan het departement, -
        - nota van 31 oktober 1973 aan de minister, -
      - 23. Map III, 1972 - 1979, 60
        - verslagen van gesprekken met het Centraal Orgaan Voormalig Verzet en Slachtoffers, -
        - nota's aan de minister, -
        - verslagen van gesprekken met het Centraal Orgaan Voormalig Verzet en Slachtoffers, -
        - vragenlijst aan vertrouwenslieden, -
        - nota's, -
      - 24. Map IV, 1972 - 1979, 60
        - diverse lijsten met adressen van leden van de commissies van vertrouwenslieden, -
        - nota van 12 februari 1974 aan de minister, -
        - brief van 2 januari 1974 van A.A.M. van Agt en reacties daarop, -
        - brief van I.A. Diepenhorst, -
        - beantwoording van de brief van I.A. Diepenhorst, -
        - reacties van vertrouwenslieden op de brief van I.A. Diepenhorst, -
        - verslag van een televisie-interview van I.A. Diepenhorst, -
        - codebericht van het Ministerie van Buitenlandse Zaken, -
        - nota van D. van Dijk betreffende het gesprek met W.G.A. Kousemaker en pater Verheijen, -
        - bericht over de medische toestand van J. Kotälla, -
      - 25. Map V, 1972 - 1979, 61
        - nota's van en aan het hoofd van de Afdeling Gratie, -
        - rapporten van de Psychiatrische Observatiekliniek van het Gevangeniswezen (POK) over F. Fischer, J.J. Kotälla en F.H. aus der Fünten, -
        - gezondheidstoestand van de drie van Breda, -
        - Kamerstukken van 27 oktober 1971, -
        - nota's, -
    - 26 - 29. Stukken betreffende W.P.F. Lages. 1950-1971, 62-67
      - 26. Gratieverlening voor wat betreft de omzetting van de doodstraf in levenslange gevangenisstraf, 1950 - 1952, 62; omslag
      - 27. Gratieverzoeken voor wat betreft de levenslange gevangenisstraf. Map I, 1950 - 1969, 63
      - 27. Gratieverzoeken voor wat betreft de levenslange gevangenisstraf. Map II, 1950 - 1970, 64
      - 28. Stukken betreffende de executie-onderbreking en de overbrenging van W.P.F. Lages naar de Duitse grens. Map I, 1964 - 1967, 65
      - 28. Stukken betreffende de executie-onderbreking en de overbrenging van W.P.F. Lages naar de Duitse grens. Map II, 1964 - 1971, 66
      - 29. Door W.P.F. Lages geschreven overzicht van zijn levensloop en aantekeningen en verklaringen betreffende zijn veroordeling, 1960, 67
    - 30. Gratieverzoeken ten behoeve van F.H. aus der Fünten met betrekking tot de doodstraf en de levenslange gevangenisstraf, 1950 - 1982, 68
    - 30A - 31A. Slot-gratiedossier van F. Fischer en F.H. aus der Fünten, 1968 - 1989, 69
      Aangelegd in 1989.
    - 31. Gratieverzoeken ten behoeve van F. Fischer met betrekking tot de doodstraf en de levenslange gevangenisstraf, 1950 - 1972, 70
    - 32. Gratieverzoeken ten behoeve van J.J. Kotälla met betrekking tot de doodstraf en de levenslange gevangenisstraf. 1949-1982, 71-72
      - Map 1, 1951 - 1982, 71
      - Map II, 1949 - 1975, 72
    - 32A. Gratiedossier van de drie van Breda, 1971 - 1986, 73
      Dit is een vervolgdossier op 030 t/m 032.
    - 33. Overzichten van gratiëring van levenslang gestrafte politieke delinquenten, 34. Rapport van het Wetenschappelijk Voorlichtings- en Documentatiecentrum over de reacties naar aanleiding van de voorgenomen gratiëring van de drie van Breda, 1950 - 1974; 74
    - 35. Ingekomen reacties van voor- en tegenstanders op een eventuele vrijlating van de drie van Breda. 1952-1977, 75-91
      De stukken zijn niet nader onder te verdelen en zijn beschreven in de volgorde waarin deze zijn aangetroffen.
      - Map I, 1960 - 1977, 75
      - Map II, 1969, 76
      - Map III, 1955 - 1957, 77
      - Map IV, 1952, 78
      - Map V, 1952, 79
      - Map VI, 1969 - 1973, 80
      - Map VII, 1972, 81
      - Map VIII, 1972, 82
      - Map IX, 1972, 83
      - Map X, 1972, 84
      - Map XI, 1972, 85
      - Map XII, 1972, 86
      - Map XIII, 1972, 87
      - Map XIV, 1972, 88
      - Map XV, 1972, 89
      - Map XVI, 1972, 90
      - Map XVII, 1972, 91
    - 36. Verslagen van radio- en tv uitzendingen, 1971 - 1985, 92
    - 37. Verzameling krantenartikelen, 1959 - 1987, 93
    - 37A. Verzameling krantenartikelen, 38A. Documentatiemateriaal over het post-concentratiekampsyndroom (KZ-syndroom) en de oorlogsmisdadiger in het algemeen, 1963 - 1974; 94
    - 39. Stukken afkomstig uit het persoonlijk archief van plaatsvervangend secretaris-generaal D. van Dijk inzake onderwerpen betreffende de drie van Breda, ontvangen augustus 1985, 1969 - 1985, 95
    - 45. Het opstellen van een concept-leidraad voor openbare mededelingen van de regering over de zaak van de drie van Breda, 1972, 96; omslag
    - 58. Nota aan de secretaris-generaal met betrekking tot een standpuntbepaling van de regering na binnenkomst van de observatierapporten, 1972, 97; stuk
    - 71. Voorlopig verslag nr. 2 van de vaste Commissie voor Justitie, 1972, 98; stuk
    - 72. Memorie van antwoord op vragen betreffende de gratieverlening, [1972], 99; stuk
      De opsteller is onbekend.
    - 80. Advies aan de secretaris-generaal inzake een verzoek van de West-Duitse Ambassade om een bezoek te mogen brengen aan Fischer, Kotälla en Aus der Fünten, 1971, 100; stuk
    - C 056. Stukken betreffende oorlogsmisdadigers. 1955-1991, 101-114
      Onderstaande stukken zijn aangetroffen in het dossier R 63/63/02 en zijn daarom ook geplaatst in deze reeks en niet in de rubriek C-dossiers.
      - - Algemeen, - Nederlandse oorlogsmisdadigers; - Duitse oorlogsmisdadigers; - Poolse oorlogsmisdadigers, 1955 - 1989; 101
      - Strafvervolging oorlogsmisdaden, 1969, 102
      - Reacties op een eventuele vrijlating van de drie van Breda, 1969 - 1979, 103; omslag
      - Particuliere verzoeken om vrijlating of betere behandeling van de drie van Breda. 1969, 104
      - Particuliere verzoeken om vrijlating of betere behandeling van de drie van Breda. 1973-1974, 105
      - Particuliere verzoeken om vrijlating of betere behandeling van de drie van Breda. (1969) 1975-1989, 106
      - Particuliere reacties naar aanleiding van de vrijlating van de twee van Breda. 1988, 107
        Ordening binnen het jaar alfabetisch op naam van de afzender.
      - Particuliere reacties naar aanleiding van de vrijlating van de twee van Breda. A - E. 1989, 108
      - Particuliere reacties naar aanleiding van de vrijlating van de twee van Breda. D - H. 1989, 109
      - Particuliere reacties naar aanleiding van de vrijlating van de twee van Breda. I - M. 1989, 110
      - Particuliere reacties naar aanleiding van de vrijlating van de twee van Breda. N - Sn. 1989, 111
      - Particuliere reacties naar aanleiding van de vrijlating van de twee van Breda. So - Z. 1989, 112
      - Particuliere reacties naar aanleiding van de vrijlating van de twee van Breda. 1991, 113
      - Behandeling in de Tweede Kamer van het voornemen van het kabinet tot gratiëring van de twee van Breda, met bijlagen, 1989, 114; omslag
    - C 429 V, GD 10 Fi en GD 10 Fu. Stukken betreffende bezoeken aan gedetineerden:, C 429 V: Algemeen; GD 10 Fi: F. Fischer; GD 10 Fu: F.H. aus der Fünten, 1967 - 1988; 115
    - Stukken betreffende de totstandkoming van een concept-voorontwerp van wet terzake herziening van de wettelijke bepalingen inzake de voorwaardelijke invrijheidstelling van tot levenslange gevangenisstraf veroordeelden, 1952 - 1968, 116
      Bevat persoonsnamen.
    - Penitentiair dossier van J.J. Kotälla, 1955 - 1980, 117
      Dit dossier heeft archiefnummer 33.
    - Stukken betreffende een ingesteld medisch en psychiatrisch onderzoek bij de twee van Breda, 1988 - 1989, 118; omslag
    - Kopieën van stukken welke zijn gebruikt bij beraadslagingen in de Tweede Kamer over de gratiëring van de twee van Breda op 26 en 27 januari 1989, 1989, 119
  - R 63/63/03. Stukken betreffende W. Harster., 1963-1968; 120; 1 pak
  - R 63/63/04. Stukken betreffende K. Silberbauer., 1963-2002; 121; 1 omslag
  - R 63/63/05. Proces-verbaal van een onderzoek naar de gevolgen van de in maart/april 1942 door de Duitse bezettingsmacht in Nederland uitgevaardigde verboden betreffende het huwelijk, de ondertrouw en het buitenechtelijk geslachtsverkeer tussen joden en niet-joden, met bijlagen en geleidebrief., 1964; 122; 1 omslag
  - R 63/63/*. Stukken betreffende J. Luitjens., ---
    Zie inv.nrs. 239 - 248 (R 63/81/02).
  - R 63/64/01. Stukken betreffende K. Schulze., 1964; 123; 1 omslag
  - R 63/64/02. Stukken betreffende de verjaring van oorlogsmisdrijven in de Bondsrepubliek Duitsland., 1964; 124; 1 omslag
  - R 63/65/01. Binnengekomen meldingen over de verblijfplaats van M. Bormann., 1965-1967; 125; 1 omslag
  - R 63/65/02. Stukken betreffende F. Weinreb., 1948-1981; 126-139; 2 delen, 9 pakken, 2 omslagen en 1 stuk
    - Kamervragen van Diepenhorst, Roethof, Voogd en Van Mierlo, Gratiestukken, 1948 - 1977; 126
    - Algemene stukken inzake het onderzoek, dossier I, 1959 - 1977, 127
    - Algemene stukken inzake het onderzoek, dossier II, 1970 - 1974, 128
    - Klachten H.E. Turksma, Vergoeding D. Giltay Veth, 1969 - 1971; 129
    - Verzoek om inlichtingen van de Freie Evangelisch Theologische Akademie te Basel, Signalering Weinreb; Herzieningsaanvraag veroordeling F. Weinreb terzake zedendelict en eventuele uitlevering; Felix Weidman, judenreferat van de Sicherheitspolizei in Brussel; H.M.J. Rugers, commissaris van Politie te Den Haag; Andor de Kaszo Teczo, celgenoot van Weinreb; H.G. Kotte en J. Rotting, verdachten in het onderzoek Weinreb, 1969 - 1971; 130
    - Beroep administratieve beschikkingen Weinreb/Smeets, 1969 - 1977, 131
    - Publicatie in Haarlems dagblad, Verslagen van besprekingen en onderzoeken; Correspondentie, 1970 - 1976; 132
    - Zaak J.H.C. Krom, Vierde interim-rapport Weinreb, 1972 - 1975; 133
    - Publicatie rapport Weinreb, Kort geding Staat/Weinreb, 1975 - 1978; 134
    - Publicatie rapport Weinreb, persberichten, 1976, 135; omslag
    - Rapport door het Rijksinstituut voor Oorlogsdocumentatie uitgebracht aan de minister van Justitie inzake de activiteiten van F. Weinreb gedurende de jaren 1940-1945 in het licht van nadere gegevens bezien, deel I, 1976, 136; deel
    - Rapport door het Rijksinstituut voor Oorlogsdocumentatie uitgebracht aan de minister van Justitie inzake de activiteiten van F. Weinreb gedurende de jaren 1940-1945 in het licht van nadere gegevens bezien, deel II, 1976, 137; deel
    - Reacties naar aanleiding van een brochure van A. Nuis waarin het Weinreb-rapport bekritiseerd word, 1980 - 1981, 138; omslag
    - Aanvulling op het Weinreb-rapport naar aanleiding van vragen van de Commissie voor de Verzoekschriften van de Tweede Kamer der Staten Generaal door D. Giltay Veth en A.J. van der Leeuw, [1981], 139; stuk
  - R 63/65/03. Stukken betreffende H. Fischböck, Generalkommissar für Finanz und Wirtschaft., 1946-1966; 140-142; 3 pakken
    - Correspondentie algemeen, 1965 - 1966, 140
    - Dossiers afkomstig van Bureau Nationale Veiligheid en van het Directoraat-Generaal voor Bijzondere Rechtspleging, Bureau Coördinatie, 1946 - 1965, 141
    - Proces-verbaal van het door de Duitsers gevoerde beheer van de rijkswerf van de Marine te Den Helder en de gedragingen van het Duitse personeel op die werf, gedurende de bezetting van Nederland door Duitsland, in tweevoud, 1947, 142
  - R 63/66/01. Stukken betreffende A. von Koskull., 1966-1967; 143; 1 omslag
  - R 63/67/01. Stukken betreffende F. Stangl., 1967-1972; 144; 1 omslag
  - R 63/67/02. Stukken betreffende het vervolgen van oorlogsmisdadigers., [1948] - 1981; 145-150; 3 pakken en 3 omslagen
    - Jaarverslagen van het Rijksinstituut voor Oorlogsdocumentatie over de jaren 1959 - 1963, 1975 en 1978,1960 - 1979, 145
    - Overzicht van door de Nederlandse Justitie berechte Duitse oorlogsmisdadigers, [1948 - 1951], 146
    - Rechtshulpverzoek aan België, 1981, 147; omslag
    - Rijksinstituut voor Oorlogsdocumentatie, 1964 - 1979, 148; omslag
    - Samenwerking met de Zentrale Stelle der Landesjustitzverwaltungen te Ludwigsburg (Duitsland), 1967 - 1980, 149
    - Verwijzing naar Duitse adressenbestanden, 1974, 150; omslag
      Openbaarheid beperkt tot 01-01-0202
  - R 63/67/03. Stukken betreffende E. Rajakowitsch., 1959-1986; 151-154; 3 pakken en 1 omslag
    - 1959-1965, 151
    - 1966-1970, 152
    - 1979-1986, 153
    - Verslag van B.A. Sijes, medewerker bij het RIOD, van zijn reis naar Wenen betreffende onderzoek naar onder andere E. Rajakowitsch, met geleidebrief, 1969, 154; omslag
  - R 63/68/01. Stukken betreffende een vooronderzoek naar misdrijven, gepleegd in het KL Herzogenbusch (Vught)., 1967-1968; 155; 1 omslag
  - R 63/68/02. Stukken betreffende J.W. Horak., 1965-1968; 156; 1 omslag
  - R 63/69/01. Stukken betreffende V.L. Vladar., 1967-1969; 157; 1 omslag
  - R 63/71/01. Stukken betreffende F. Peter., 1971; 158; 1 omslag
  - R 63/72/01. Stukken betreffende W. Dejaco en F. Ertl., 1972; 159; 1 omslag
  - R 63/75/01. Stukken betreffende L.J. Loijen., 1947-1977; 160-165; 4 pakken en 2 omslagen
    - Uitspraak van het Tribunaal te Amsterdam, 1947, 160; omslag
    - Duits strafdossier tegen Loijen, 1973, 161; omslag
    - Notities, duplicaten van aanbiedingsbrieven voor het proces, 1973 - 1977, 162
    - Algemene stukken inzake het onderzoek, dossier I, 1973 - 1977, 163
    - Algemene stukken inzake het onderzoek, dossier II, 1975 - 1977, 164
    - Persberichten over de zaak Loijen, 1976, 165
  - R 63/76/01. Stukken betreffende P.N. Menten., 1976-1986; 166-204; 38 pakken en 1 omslag
    Zie voor stukken betreffende P.N. Menten ook de inventaris van het archief van de Commissie van Onderzoek inzake Menten (nummer toegang 2.09.63).
    Inv.nrs. 166-201 bevatten genummerde dossiers over de jaren 1976-1985. Hierbij bevinden zich bijlagen over de periode 1949 - 1982. Zie voor een overzicht van de genummerde dossiers inv.nr. 150.
    - Lijst met opgave van de genummerde mappen betreffende Menten, 1976 - 1982, 166; omslag
    - Map 01, 1976, 167
      - H.A. Lunshof; eigen verantwoording c.q. commentaar naar aanleiding van publicatie van een aantal artikelen inzake Menten, 1
        Openbaarheid beperkt tot 01-01-2052
      - Kort overzicht verloop zaak Menten en aantal bijlagen, 2
      - departementale overzichtsnota's inzake Menten in de jaren 1940-1950 en uitspraken in strafzaken van het Bijzonder Gerechtshof van 14 maart 1949 en van de Bijzondere Raad van Cassatie van 9 november 1949, 3
      - Nota's inzake paspoortinstructie, 4